臺灣屏東地方法院刑事判決　　　　　　　　96年度訴字第573號
公　訴　人　臺灣屏東地方法院檢察署檢察官
被　　　告　甲○○
上列被告因違反毒品危害防制條例案件，經檢察官提起公訴（96
年度毒偵字第720 號），嗣被告於本院準備程序進行中先就被訴
事實為有罪之陳述，本院告知被告簡式審判程序之旨，並聽取當
事人之意見後，裁定改由受命法官獨任依簡式審判程序審理，本
院判決如下：
    主  文
甲○○施用第一級毒品，累犯，處有期徒刑壹年；又施用第二級
毒品，累犯，處有期徒刑拾月。應執行有期徒刑壹年捌月。
    事  實
一、甲○○前因施用毒品，經本院以90年度毒聲字第2102號裁定
    送觀察、勒戒，經評定無繼續施用毒品傾向，於民國91年11
    月18日釋放出所，並由臺灣屏東地方法院檢察署檢察官以91
    年度毒偵緝字第162 號為不起訴處分確定；又因施用毒品，
    經本院以92年度毒聲字第844 號裁定送觀察、勒戒，經評定
    有繼續施用毒品傾向，再經本院以92年度毒聲字第955 號裁
    定令入戒治處所施以強制戒治，嗣因法律修正報結，刑責部
    分則由本院以92年度簡字第384 號判決判處有期徒刑4 月確
    定，而於93年10月31日縮刑期滿執行完畢；復因施用毒品案
    件，經臺灣高等法院高雄分院以93年度上訴字第1011號判決
    判處應執行有期徒刑9 月確定，於94年10月12日縮刑期滿執
    行完畢。詎猶不知悔改，於上開觀察勒戒執行完畢釋放後5
    年內，明知海洛因及甲基安非他命分別經公告列為毒品危害
    防制條例第2 條第2 項第1 款之第一級毒品及同條項第2 款
    之第二級毒品，不得非法持有、施用，竟分別基於施用第一
    級毒品海洛因及施用第二級毒品甲基安非他命之犯意，於96
    年3 月5 日清晨6 時許，在屏東縣枋寮鄉○○村○○路之公
    園廁所內，以將海洛因置入注射針筒內摻水稀釋之方式施用
    海洛因1 次，另以將甲基安非他命置於玻璃管吸食器內燒烤
    成煙霧吸食之方式，施用甲基安非他命1 次；嗣於96年3 月
    5 日下午3 時許，在屏東縣枋寮鄉○○村○○路上，因其行
    跡可疑，為警上前盤查，並經其同意採尿送鑑定，結果呈嗎
    啡及甲基安非他命陽性反應，而查知上情。
二、案經屏東縣警察局枋寮分局報告臺灣屏東地方法院檢察署檢
    察官偵查起訴。
    理  由
一、本件被告甲○○所犯係死刑、無期徒刑、最輕本刑為3 年以
    上有期徒刑以外之罪，其於本院準備程序中就被訴事實為有
    罪之陳述，經本院合議庭裁定由受命法官獨任依簡式審判程
    序，先予敘明。
二、上揭事實，業據被告坦承不諱，其為警所採集之尿液檢體，
    經送請臺灣檢驗科技股份有限公司以酵素免疫分析法及氣相
    層析質譜儀法檢驗，結果呈嗎啡陽性反應，有該公司96年3
    月26日KＺ000000000000號濫用藥物尿液檢驗報告1 份在卷足
    憑（見警卷第11頁），被告自白顯與事實相符。再查被告前
    因施用毒品，經本院以90年度毒聲字第2102號裁定送觀察、
    勒戒，經評定認無繼續施用毒品傾向，而於民國91年11月18
    日釋放出所，並由臺灣屏東地方法院檢察署檢察官以91年度
    毒偵緝字第162 號為不起訴處分確定；又因施用毒品，經本
    院以92年度毒聲字第844 號裁定送觀察、勒戒，經評定有繼
    續施用毒品傾向，再經本院以92年度毒聲字第955 號裁定令
    入戒治處所施以強制戒治，嗣因法律修正報結，刑責部分則
    由本院以92年度簡字第384 號判決判處有期徒刑4 月確定，
    而於93年10月31日縮刑期滿執行完畢；復因施用毒品案件，
    經臺灣高等法院高雄分院以93年度上訴字第1011號判決判處
    應執行有期徒刑9 月確定，於94年10月12日縮刑期滿執行完
    畢之事實，有臺灣屏東地方法院檢察署刑案資料查註紀錄表
    、臺灣高等法院被告全國前案紀錄表各1 份在卷可按，是被
    告於觀察勒戒執行完畢釋放後5 年內再犯本件施用第一級毒
    品及第二級毒品犯行，事證明確，應予依法論科。
三、查海洛因、甲基安非他命分屬毒品危害防制條例第2 條第2
    項第1 款、第2 款所規定之第一級毒品及第二級毒品。是核
    被告所為，係犯毒品危害防制條例第10條第1 項施用第一級
    毒品及同條第2 項之施用第二級毒品罪。其持有毒品復進而
    施用，持有毒品之低度行為，均為施用毒品之高度行為所吸
    收，不另論罪。又被告所犯上開2 罪，犯意個別，行為互殊
    ，應予分論併罰。再查被告前有如事實欄所示之科刑及執行
    情形，有臺灣屏東地方法院檢察署刑案資料查註紀錄表、臺
    灣高等法院被告全國前案紀錄表各1 份在卷可憑，其於5 年
    內再犯本件有期徒刑以上之2 罪，為累犯，均應依刑法第47
    條第1 項規定加重其刑。爰審酌被告施用毒品，足以戕害其
    身心，滋生其他犯罪，且前有多次施用毒品前科，經法院論
    罪科刑，仍未戒絕毒品，顯見其自制力甚差且無悔誤之心，
    惟念其犯後坦承犯行，且施用毒品行為於本質上係屬自我戕
    害行為，反社會性之程度尚屬較低等一切情狀，各量處如主
    文所示之刑，並定其應執行刑。
據上論斷，應依刑事訴訟法第273 條之1 第1 項、第299 條第1
項前段，毒品危害防制條例第10條第1 項、第2 項，刑法第11條
前段、第47條第1 項、第51條第5 款，判決如主文。
本案經檢察官陳川傑到庭執行職務。
中    華     民     國    96   年    6    月    29    日
                    刑事第五庭  法  官  陳秀慧
如不服本判決應於收受本判決送達後10日內向本院提出上訴書狀
，其未敘述上訴理由者，並得於提起上訴後10日內向本院補提理
由書狀（均須按他造當事人之人數附繕本）「切勿逕送上級法院
」。
                                書記官  溫訓暖
中　　華　　民　　國　　96　　年　　6 　　月　　29　　日
附錄本判決論罪科刑法條：
毒品危害防制條例第10條第1、2項：
施用第一級毒品者，處6月以上5年以下有期徒刑。
施用第二級毒品者，處 3 年以下有期徒刑。
